臺灣嘉義地方法院刑事裁定
111年度聲字第887號
聲  請  人  臺灣嘉義地方檢察署檢察官
受  刑  人  黃冠瑋

上列聲請人因受刑人數罪併罰有二裁判以上，聲請定其應執行之
刑（111年度執字第2888號），本院裁定如下：
    主  文
黃冠瑋所犯如附表所示各罪所處之刑，應執行有期徒刑玖年肆月
。
    理  由
一、聲請意旨略以：受刑人黃冠瑋因違反藥事法等案件，先後經
    法院判決確定如附表，應依刑法第53條及第51條第5款定其
    應執行之刑，爰依刑事訴訟法第477條第1項聲請裁定等語。
二、裁判確定前犯數罪者，併合處罰之。但有下列情形之一者，
    不在此限：一、得易科罰金之罪與不得易科罰金之罪。二、
    得易科罰金之罪與不得易服社會勞動之罪。三、得易服社會
    勞動之罪與不得易科罰金之罪。四、得易服社會勞動之罪與
    不得易服社會勞動之罪。前項但書情形，受刑人請求檢察官
    聲請定應執行刑者，依第51條規定定之；數罪併罰，分別宣
    告其罪之刑，依下列各款定其應執行者：五、宣告多數有期
    徒刑者，於各刑中之最長期以上，各刑合併之刑期以下，定
    其刑期。但不得逾30年；數罪併罰，有二裁判以上者，依第
    51條之規定，定其應執行之刑，刑法第50條第1項、第2項、
    第51條第5款及第53條，分別定有明文。數罪併罰，應依分
    別宣告其罪之刑為基礎，定其應執行刑，此觀刑法第51條規
    定自明，故一裁判宣告數罪之刑，雖曾經定其執行刑，但如
    再與其他裁判宣告之刑定其執行刑時，前定之執行刑當然失
    效，仍應以其各罪宣告之刑為基礎，定其執行刑，不得以前
    之執行刑為基礎，以與後裁判宣告之刑，定其執行刑。又法
    律上屬於自由裁量之事項，有其外部性界限及內部性界限，
    並非概無拘束。依據法律之具體規定，法院應在其範圍選擇
    為適當之裁判者，為外部性界限；而法院為裁判時，應考量
    法律之目的，及法律秩序之理念所在者，為內部性界限。法
    院為裁判時，二者均不得有所踰越。在數罪併罰，有二裁判
    以上，定其應執行之刑時，固屬於法院自由裁量之事項，然
    仍應受前揭外部性界限及內部性界限之拘束，此有最高法院
    83年度台抗字第502號裁定、93年度台非字第192號判決意旨
    可資參照。
三、經查，受刑人因違反毒品危害防制條例等案件，經如附表所
    示法院先後判處如附表所示之刑確定在案，其中受刑人所犯
    如附表編號一至二三、二六至三十所示之罪屬不得易科罰金
    且不得易服社會勞動之罪，如附表編號二四至二五所示之罪
    屬得易科罰金之罪，如附表編號三一所示之罪屬不得易科罰
    金然得易服社會勞動之罪，而上開三一罪復經受刑人請求定
    應執行刑，有各該判決書、臺灣高等法院被告前案紀錄表、
    臺灣嘉義地方檢察署定刑聲請書等件在卷可稽，經核與前開
    併合處罰之要件相符，茲檢察官聲請定其應執行之刑，本院
    審核認為正當，應予准許，爰審酌如附表所示各罪均為與毒
    品相關之犯罪，如附表編號一至二一、二六、二七至三十所
    示之罪、如附表編號二二至二三、三一所示之罪、如附表編
    號二四至二五所示之罪之犯罪方式、型態、不法內涵、所侵
    害法益分別相近、各罪間之犯罪時間間隔等責任非難重複程
    度，並考量對被告之整體刑罰評價，定其應執行之刑如主文
    所示。至如附表編號一至二六所示之罪、如附表編號二七至
    三十所示之罪，雖分別有如附表備註欄所示前經法院定應執
    行刑確定之情形，然依據上開說明，本院仍應更定其應執行
    刑，惟應受內部界限之拘束，附此敘明。
四、依刑事訴訟法第477條第1項，刑法第50條第2項、第53條、
    第51條第5款，裁定如主文。
中　　華　　民　　國　　111 　年　　11　　月　　9 　　日
           　　　 刑事第二庭  法　官  官怡臻 
上列正本證明與原本無異。
如不服本裁定，應於裁定送達後5 日內向本院提出抗告狀（應附
繕本）。
中　　華　　民　　國　　111 　年　　11　　月　　9 　　日
                          　　書記官　李彥廷
附表：
編號  一 二 三 罪名  毒品危害防制條例 毒品危害防制條例 毒品危害防制條例 宣告刑  有期徒刑1年10月 有期徒刑1年10月 有期徒刑1年10月 犯罪日期  108年6月26日 108年7月12日 108年6月26日 偵    查 機關 臺灣嘉義地方檢察署 臺灣嘉義地方檢察署 臺灣嘉義地方檢察署  案號 108年度偵字第6880、9142號、108年度偵字第8077、8466、9626、9919號、109年度偵字第14號 108年度偵字第6880、9142號、108年度偵字第8077、8466、9626、9919號、109年度偵字第14號 108年度偵字第6880、9142號、108年度偵字第8077、8466、9626、9919號、109年度偵字第14號 最後 事 實 審 法院 臺灣高等法院臺南分院 臺灣高等法院臺南分院 臺灣高等法院臺南分院  案號 109年度上訴字第818、819、820、821號 109年度上訴字第818、819、820、821號 109年度上訴字第818、819、820、821號  判決日期 109年8月25日 109年8月25日 109年8月25日 確 定 判 決 法院 最高法院 最高法院 最高法院  案號 110年度台上字第2491、2492、2493、2494號 110年度台上字第2491、2492、2493、2494號 110年度台上字第2491、2492、2493、2494號  確定日期 110年3月10日 110年3月10日 110年3月10日 備註  如附表編號一至二五所示之罪，業經本院以111年度聲字第181號裁定定其應執行刑為有期徒刑6年4月確定。   

編號  四 五 六 罪名  毒品危害防制條例 毒品危害防制條例 毒品危害防制條例 宣告刑  有期徒刑1年10月 有期徒刑1年10月 有期徒刑1年10月 犯罪日期  108年5月12日 108年9月13日 108年9月20日 偵    查 機關 臺灣嘉義地方檢察署 臺灣嘉義地方檢察署 臺灣嘉義地方檢察署  案號 108年度偵字第6880、9142號、108年度偵字第8077、8466、9626、9919號、109年度偵字第14號 108年度偵字第6880、9142號、108年度偵字第8077、8466、9626、9919號、109年度偵字第14號 108年度偵字第6880、9142號、108年度偵字第8077、8466、9626、9919號、109年度偵字第14號 最後 事 實 審 法院 臺灣高等法院臺南分院 臺灣高等法院臺南分院 臺灣高等法院臺南分院  案號 109年度上訴字第818、819、820、821號 109年度上訴字第818、819、820、821號 109年度上訴字第818、819、820、821號  判決日期 109年8月25日 109年8月25日 109年8月25日 確 定 判 決 法院 最高法院 最高法院 最高法院  案號 110年度台上字第2491、2492、2493、2494號 110年度台上字第2491、2492、2493、2494號 110年度台上字第2491、2492、2493、2494號  確定日期 110年3月10日 110年3月10日 110年3月10日 備註  如附表編號一至二五所示之罪，業經本院以111年度聲字第181號裁定定其應執行刑為有期徒刑6年4月確定。   

編號  七 八 九 罪名  毒品危害防制條例 毒品危害防制條例 毒品危害防制條例 宣告刑  有期徒刑1年10月 有期徒刑1年10月 有期徒刑1年10月 犯罪日期  108年9月23日 108年9月26日 108年6月19日 偵    查 機關 臺灣嘉義地方檢察署 臺灣嘉義地方檢察署 臺灣嘉義地方檢察署  案號 108年度偵字第6880、9142號、108年度偵字第8077、8466、9626、9919號、109年度偵字第14號 108年度偵字第6880、9142號、108年度偵字第8077、8466、9626、9919號、109年度偵字第14號 108年度偵字第6880、9142號、108年度偵字第8077、8466、9626、9919號、109年度偵字第14號 最後 事 實 審 法院 臺灣高等法院臺南分院 臺灣高等法院臺南分院 臺灣高等法院臺南分院  案號 109年度上訴字第818、819、820、821號 109年度上訴字第818、819、820、821號 109年度上訴字第818、819、820、821號  判決日期 109年8月25日 109年8月25日 109年8月25日 確 定 判 決 法院 最高法院 最高法院 最高法院  案號 110年度台上字第2491、2492、2493、2494號 110年度台上字第2491、2492、2493、2494號 110年度台上字第2491、2492、2493、2494號  確定日期 110年3月10日 110年3月10日 110年3月10日 備註  如附表編號一至二五所示之罪，業經本院以111年度聲字第181號裁定定其應執行刑為有期徒刑6年4月確定。   

編號  十         十一 十二 罪名  毒品危害防制條例 毒品危害防制條例 毒品危害防制條例 宣告刑  有期徒刑1年10月 有期徒刑2年 有期徒刑2年 犯罪日期  108年7月10日 108年7月15日 108年7月20日 偵    查 機關 臺灣嘉義地方檢察署 臺灣嘉義地方檢察署 臺灣嘉義地方檢察署  案號 108年度偵字第6880、9142號、108年度偵字第8077、8466、9626、9919號、109年度偵字第14號 108年度偵字第6880、9142號、108年度偵字第8077、8466、9626、9919號、109年度偵字第14號 108年度偵字第6880、9142號、108年度偵字第8077、8466、9626、9919號、109年度偵字第14號 最後 事 實 審 法院 臺灣高等法院臺南分院 臺灣高等法院臺南分院 臺灣高等法院臺南分院  案號 109年度上訴字第818、819、820、821號 109年度上訴字第818、819、820、821號 109年度上訴字第818、819、820、821號  判決日期 109年8月25日 109年8月25日 109年8月25日 確 定 判 決 法院 最高法院 最高法院 最高法院  案號 110年度台上字第2491、2492、2493、2494號 110年度台上字第2491、2492、2493、2494號 110年度台上字第2491、2492、2493、2494號  確定日期 110年3月10日 110年3月10日 110年3月10日 備註  如附表編號一至二五所示之罪，業經本院以111年度聲字第181號裁定定其應執行刑為有期徒刑6年4月確定。   

編號  十三 十四 十五 罪名  毒品危害防制條例 毒品危害防制條例 毒品危害防制條例 宣告刑  有期徒刑2年 有期徒刑2年 有期徒刑2年 犯罪日期  108年7月16日 108年6月21日 108年6月23日 偵    查 機關 臺灣嘉義地方檢察署 臺灣嘉義地方檢察署 臺灣嘉義地方檢察署  案號 108年度偵字第6880、9142號、108年度偵字第8077、8466、9626、9919號、109年度偵字第14號 108年度偵字第6880、9142號、108年度偵字第8077、8466、9626、9919號、109年度偵字第14號 108年度偵字第6880、9142號、108年度偵字第8077、8466、9626、9919號、109年度偵字第14號 最後 事 實 審 法院 臺灣高等法院臺南分院 臺灣高等法院臺南分院 臺灣高等法院臺南分院  案號 109年度上訴字第818、819、820、821號 109年度上訴字第818、819、820、821號 109年度上訴字第818、819、820、821號  判決日期 109年8月25日 109年8月25日 109年8月25日 確 定 判 決 法院 最高法院 最高法院 最高法院  案號 110年度台上字第2491、2492、2493、2494號 110年度台上字第2491、2492、2493、2494號 110年度台上字第2491、2492、2493、2494號  確定日期 110年3月10日 110年3月10日 110年3月10日 備註  如附表編號一至二五所示之罪，業經本院以111年度聲字第181號裁定定其應執行刑為有期徒刑6年4月確定。   

編號  十六 十七 十八 罪名  毒品危害防制條例 毒品危害防制條例 毒品危害防制條例 宣告刑  有期徒刑2年 有期徒刑2年 有期徒刑2年 犯罪日期  108年8月22日 108年6月15日 108年6月28日 偵    查 機關 臺灣嘉義地方檢察署 臺灣嘉義地方檢察署 臺灣嘉義地方檢察署  案號 108年度偵字第6880、9142號、108年度偵字第8077、8466、9626、9919號、109年度偵字第14號 108年度偵字第6880、9142號、108年度偵字第8077、8466、9626、9919號、109年度偵字第14號 108年度偵字第6880、9142號、108年度偵字第8077、8466、9626、9919號、109年度偵字第14號 最後 事 實 審 法院 臺灣高等法院臺南分院 臺灣高等法院臺南分院 臺灣高等法院臺南分院  案號 109年度上訴字第818、819、820、821號 109年度上訴字第818、819、820、821號 109年度上訴字第818、819、820、821號  判決日期 109年8月25日 109年8月25日 109年8月25日 確 定 判 決 法院 最高法院 最高法院 最高法院  案號 110年度台上字第2491、2492、2493、2494號 110年度台上字第2491、2492、2493、2494號 110年度台上字第2491、2492、2493、2494號  確定日期 110年3月10日 110年3月10日 110年3月10日 備註  如附表編號一至二五所示之罪，業經本院以111年度聲字第181號裁定定其應執行刑為有期徒刑6年4月確定。   

編號  十九 二十 二一 罪名  毒品危害防制條例 毒品危害防制條例 毒品危害防制條例 宣告刑  有期徒刑2年2月 有期徒刑3年7月 有期徒刑3年7月 犯罪日期  108年4月24日 108年3月14日 108年3月16日 偵    查 機關 臺灣嘉義地方檢察署 臺灣嘉義地方檢察署 臺灣嘉義地方檢察署  案號 108年度偵字第6880、9142號、108年度偵字第8077、8466、9626、9919號、109年度偵字第14號 108年度偵字第6880、9142號、108年度偵字第8077、8466、9626、9919號、109年度偵字第14號 108年度偵字第6880、9142號、108年度偵字第8077、8466、9626、9919號、109年度偵字第14號 最後 事 實 審 法院 臺灣高等法院臺南分院 臺灣高等法院臺南分院 臺灣高等法院臺南分院  案號 109年度上訴字第818、819、820、821號 109年度上訴字第818、819、820、821號 109年度上訴字第818、819、820、821號  判決日期 109年8月25日 109年8月25日 109年8月25日 確 定 判 決 法院 最高法院 最高法院 最高法院  案號 110年度台上字第2491、2492、2493、2494號 110年度台上字第2491、2492、2493、2494號 110年度台上字第2491、2492、2493、2494號  確定日期 110年3月10日 110年3月10日 110年3月10日 備註  如附表編號一至二五所示之罪，業經本院以111年度聲字第181號裁定定其應執行刑為有期徒刑6年4月確定。   

編號  二二 二三 二四 罪名  藥事法          藥事法     毒品危害防制條例 宣告刑  有期徒刑7月 有期徒刑7月 有期徒刑3月，如易科罰金，以新臺幣（下同）1,000元折算1日 犯罪日期  108年6月17日 108年6月24日 109年10月5日 偵    查 機關 臺灣嘉義地方檢察署 臺灣嘉義地方檢察署 臺灣嘉義地方檢察署  案號 108年度偵字第6880、9142號、108年度偵字第8077、8466、9626、9919號、109年度偵字第14號 108年度偵字第6880、9142號、108年度偵字第8077、8466、9626、9919號、109年度偵字第14號 110年度毒偵字第143號 最後 事 實 審 法院 臺灣高等法院臺南分院 臺灣高等法院臺南分院 臺灣嘉義地方法院  案號 109年度上訴字第818、819、820、821號 109年度上訴字第818、819、820、821號 110年度易字第177號  判決日期 109年8月25日 109年8月25日 110年4月30日 確 定 判 決 法院 最高法院 最高法院 臺灣嘉義地方法院  案號 110年度台上字第2491、2492、2493、2494號 110年度台上字第2491、2492、2493、2494號 110年度易字第177號  確定日期 110年3月10日 110年3月10日 110年5月25日 備註  如附表編號一至二五所示之罪，業經本院以111年度聲字第181號裁定定其應執行刑為有期徒刑6年4月確定。   

編號  二五 二六 二七 罪名      毒品危害防制條例 毒品危害防制條例     毒品危害防制條例 宣告刑  有期徒刑4月，如易科罰金，以1,000元折算1日 有期徒刑1年10月 有期徒刑5年6月 犯罪日期  110年2月3日 108年7月上旬 109年9月1日 偵    查 機關 臺灣嘉義地方檢察署 臺灣嘉義地方檢察署 臺灣嘉義地方檢察署  案號 110年度毒偵字第162號 108年度偵字第6880、9142號、108年度偵字第8077、8466、9626、9919號、109年度偵字第14號 110年度偵字第1955號、111年度偵字第1249號 最後 事 實 審 法院 臺灣嘉義地方法院 臺灣高等法院臺南分院 臺灣嘉義地方法院  案號 110年度嘉簡字第767號 109年度上訴字第818、819、820、821號 110年度訴字第224號、111年度訴字第63號  判決日期 110年8月30日 109年8月25日 111年6月13日 確 定 判 決 法院 臺灣嘉義地方法院 最高法院 臺灣嘉義地方法院  案號 110年度嘉簡字第767號 110年度台上字第2491、2492、2493、2494號 110年度訴字第224號、111年度訴字第63號  確定日期 110年10月8日 110年3月10日 111年7月16日 備註  如附表編號一至二五所示之罪，業經本院以111年度聲字第181號裁定定其應執行刑為有期徒刑6年4月確定。 如附表編號一至二三、二六所示之罪，前經本院以108年度訴字第853號、109年度訴字第53、60、69號判決定其應執行刑為有期徒刑6年，並經臺灣高等法院臺南分院及最高法院均駁回上訴而確定。 如附表編號二七至三十所示之罪，業經本院以110年度訴字第224號、111年度訴字第63號判決定其應執行刑為有期徒刑6年6月確定。 

編號  二八 二九 三十 罪名      毒品危害防制條例     毒品危害防制條例     毒品危害防制條例 宣告刑  有期徒刑5年6月 有期徒刑5年5月 有期徒刑5年5月 犯罪日期  109年9月1日 109年10月5日 109年9月12日 偵  查 機關 臺灣嘉義地方檢察署 臺灣嘉義地方檢察署 臺灣嘉義地方檢察署  案號 110年度偵字第1955號、111年度偵字第1249號 110年度偵字第1955號、111年度偵字第1249號 110年度偵字第1955號、111年度偵字第1249號 最 後 事 實 審 法院 臺灣嘉義地方法院 臺灣嘉義地方法院 臺灣嘉義地方法院  案號 110年度訴字第224號（聲請書誤載為110年度訴字第244號，應予更正，下同）、111年度訴字第63號 110年度訴字第224號、111年度訴字第63號 110年度訴字第224號、111年度訴字第63號  判決日期 111年6月13日 111年6月13日 111年6月13日 確 定 判 決 法院 臺灣嘉義地方法院 臺灣嘉義地方法院 臺灣嘉義地方法院  案號 110年度訴字第224號、111年度訴字第63號 110年度訴字第224號、111年度訴字第63號 110年度訴字第224號、111年度訴字第63號  確定日期 111年7月16日 111年7月16日 111年7月16日 備註  如附表編號二七至三十所示之罪，業經本院以110年度訴字第224號、111年度訴字第63號判決定其應執行刑為有期徒刑6年6月確定。   

編號  三一        (以下空白)        (以下空白) 罪名           藥事法   宣告刑  有期徒刑5月   犯罪日期  109年9月2日   偵  查 機關 臺灣嘉義地方檢察署    案號 110年度偵字第1955號、111年度偵字第1249號   最後 事 實 審 法院 臺灣嘉義地方法院    案號 110年度訴字第224號、111年度訴字第63號    判決日期 111年6月13日   確 定 判 決 法院 臺灣嘉義地方法院    案號 110年度訴字第224號、111年度訴字第63號    確定日期 111年7月16日